臺灣南投地方法院刑事判決
110年度易字第110號
公  訴  人  臺灣南投地方檢察署檢察官 
被      告  陳鈺中


上列被告因竊盜案件，經檢察官提起公訴（109年度偵字第4329
號），因被告於準備程序中就被訴事實為有罪之陳述，經本院裁
定依簡式審判程序審理，判決如下：
    主    文
陳鈺中犯竊盜罪，累犯，處有期徒刑肆月，如易科罰金以新臺幣
壹仟元折算壹日。未扣案之黑膽石三顆均沒收，於全部或一部不
能沒收或不宜執行沒收時，追徵其價額。
    犯罪事實
一、陳鈺中於民國109年8月4日凌晨2時許，行經位於南投縣○○鎮
    ○○路000號之臺灣南投地方法院埔里簡易庭（下稱埔里簡易
    庭）時，意圖為自己不法所有，基於竊盜之犯意，乘埔里簡
    易庭後門未上鎖，打開後門進入埔里簡易庭內，徒手竊取梁
    友仁所管領、放置於簡易庭宿舍區內之龜甲石10顆及黑膽石
    5顆（其中龜甲石10顆及黑膽石2顆已返還梁友仁），得手後
    離去。嗣因梁友仁發現遭竊後報警處理，警循線查悉上情。
二、案經南投縣政府警察局埔里分局報告臺灣南投地方檢察署檢
    察官偵查起訴。
    理    由
一、本案被告陳鈺中所犯非死刑、無期徒刑、最輕本刑為3年以
    上有期徒刑之罪或高等法院管轄第一審之案件，其於準備程
     序進行中，就前揭被訴事實為有罪之陳述，經法官告知簡
    式 審判程序之旨，並聽取當事人之意見後，經本院裁定進
    行簡 式審判程序，是本案之證據調查，依刑事訴訟法第273
    條之2 規定，不受同法第159條第1項、第161條之2、第161
    條之3、 第163條之1及第164條至第170條規定之限制，合先
    敘明。
二、上開事實，業據被告於警詢、偵查中、準備程序及審理時均
    坦承不諱，核與證人即被害人梁友仁、黃生土、藍泓霖於警
    詢中證述之情節相符（見警卷第5頁至第17頁），並有梁友
    仁、黃生土、藍泓霖指認犯罪嫌疑人各1份、南投縣警察局
    埔里分局扣押筆錄、扣押物品目錄表各3份、扣押物品照片
    、現場照片4張、贓物認領保管單3份、黃生土與藍泓霖LINE
    對話截圖、南投縣政府警察局埔里分局埔里派出所受理各類
    案件紀錄表、受理刑事案件報案三聯單等件（見警卷第18頁
    至第45頁）在卷可稽，足認被告前開任意性自白與事實相符
    而可採信。是本案事證明確，被告犯行堪以認定，應依法論
    科。
三、論罪科刑：
　㈠核被告所為，係犯刑法第320條第1項竊盜罪。公訴意旨雖認
    被告所犯係刑法第321條第1項第2款踰越安全設備竊盜罪。
    惟按，修正前刑法第321條第1項第2款所謂毀越門扇，係指
    毀損或超越及踰越門扇而言，與撬開門鎖啟門入室者不同，
    如係從門走入或開鎖啟門入室，均不得謂為逾越門扇（最高
    法院69年度台上字第2415號、77年度台上字第1130號判決意
    旨參照）。查本案被告於本院中供稱被告係見埔里簡易庭後
    門未上鎖，從門中走入等語（見本院卷第257頁），卷內復
    無其他事證可證被告確有踰越門窗、安全設備等行為，是被
    告本案竊盜犯行，既係打開未上鎖之大門進入簡易庭之宿舍
    區，尚無構成「踰越安全設備」之竊盜加重要件，公訴意旨
    雖認被告所為，係犯刑法第321 條第1 項第2款之踰越安全
    設備竊盜罪嫌等語，容有未洽，惟起訴事實與本院所認之基
    本社會事實相同，復經於審理程序本院諭知被告所犯法條，
    於被告之訴訟防禦權不生影響，爰依法變更起訴法條。 
　㈡被告於104年間因竊盜等案件，經臺灣南投地方法院以104年
    度訴字第205號判決判處有期徒刑3月、3月、3月，合併應執
    行有期徒刑6月；嗣再因竊盜案件，經同法院以104年度審易
    字第34號案判決判處有期徒刑6月，上開各罪經臺灣高等法
    院臺中分院以105年度抗字第43號裁定合併應執行有期徒刑1
    1月確定，於105年11月15日縮短刑期假釋出監並付保護管束
    ，於105年11月21日保護管束期滿，假釋未經撤銷，其未執
    行之刑以執行完畢論。被告於受徒刑執行完畢5年以內故意
    再犯本案有期徒刑以上之罪，為累犯。復參被告前開所犯案
    件與本案所犯均屬故意犯罪，且均為竊盜罪，罪質相同，可
    認被告對前次刑罰反應力薄弱，倘加重其最低法定刑，核無
    司法院釋字第775號解釋所示之罪刑不相當情形，爰依刑法
    第47條第1項加重其刑。
  ㈢爰以行為人之責任為基礎，審酌被告正值壯年，非無謀生 能
    力，竟不思循正途以獲取財物，竊取他人財物，侵害被害 
    人財產權，顯然缺乏尊重他人財產權之觀念，所為實有不該
    ；兼衡被告犯後坦承犯行之態度，惟迄今未能與被害人達成
    和解或調解，而尚未賠償告訴人所受損害；暨考量被告本案
    犯罪手段、情節、所竊財物之價值，及其於本院審理時自陳
    為高中肄業、從事防水工程，月薪約新臺幣4萬2,000元，經
    濟狀況小康，未婚，家中尚有小孩甫出生9天，由被告與未
    婚妻照顧之生活情況等一切情狀，量處如主文所示之刑，併
    諭知易科罰金之折算標準，以資懲敬。
四、沒收部分：
    按犯罪所得，屬於犯罪行為人者，沒收之；於全部或一部不
    能沒收或不宜執行沒收時，追徵其價額；犯罪所得已實際合
    法發還被害人者，不予宣告沒收或追徵。刑法第38條之1第1
    項前段、第3項、第5項分別定有明文。經查，被告竊得之龜
    甲石10顆及黑膽石5顆，為被告之犯罪所得，其中黑膽石3顆
    ，未經扣案，爰依刑法第38條之1第1項前段規定宣告沒收，
    並於全部或一部不能沒收或不宜執行沒收時，依同條第3項
    之規定，追徵其價額。至其餘龜甲石10顆、黑膽石2顆業已
    發還被害人，此有贓物認領保管單3份在卷可稽（見警卷第4
    0頁至第42頁），依刑法第38條之1第5項規定，不予宣告沒
    收。
據上論斷，應依刑事訴訟法第273條之1第1項、第299條第1項前
段、第300條，判決如主文。
本案經檢察官林孟賢提起公訴，檢察官陳俊宏、黃淑美到庭執行
職務。
中　　華　　民　　國　　110 　年　　12　　月　　13　　日
　　　　　　　　　刑事第三庭  法　官  李怡貞
以上正本與原本無異。
如不服本判決應於收受送達後20日內向本院提出上訴書狀，並應
敘述具體理由；其未敘述上訴理由者，應於上訴期間屆滿後20日
內向本院補提理由書（均須按他造當事人之人數附繕本）「切勿
逕送上級法院」。
告訴人或被害人如對於本判決不服者，應具備理由請求檢察官上
訴，其上訴期間之計算係以檢察官收受判決正本之日期為準。
                              書記官  林鈺珣
中　　華　　民　　國　　110 　年　　12　　月　　13　　日
附錄本案論罪科刑法條
中華民國刑法第320條
意圖為自己或第三人不法之所有，而竊取他人之動產者，為竊盜
罪，處5年以下有期徒刑、拘役或50萬元以下罰金。
意圖為自己或第三人不法之利益，而竊佔他人之不動產者，依前
項之規定處斷。
前二項之未遂犯罰之。